【裁判字號】    98,交聲,2983
【裁判日期】    980908
【裁判案由】    交管條例聲異
【裁判全文】
臺灣板橋地方法院交通事件裁定        98年度交聲字第2983號
原處分機關  交通部公路總局臺北區監理所
異  議  人
即受處分人  甲○○
上列異議人因違反道路交通管理處罰條例案件，對於交通部公路
總局臺北區監理所，於民國98年8 月5 日以北監自裁字第裁40-Z
IB141031號違反道路交通管理事件裁決書所為之處分，聲明異議
，本院裁定如下：
    主    文
異議駁回。
    理    由
一、異議意旨略以：異議人即受處分人甲○○所有之車號8260-U
    T 號自小客車，前經警逕行舉發超速違規。惟異議人於遭舉
    發日期，即民國98年5 月3 日，雖有行經國道三號北上、南
    下之事實，惟行至國道三號31公里處之時間，並非舉發通知
    單及裁決書所載之「13時8 分」，且異議人車輛性能不佳，
    不可能以時速105 公里之高速行駛，又異議人北上行至國道
    三號31公里處時，已見到員警於該處取締違規，不可能視若
    無賭而以如此高速行駛，顯見本件舉發應屬誤植，實際違規
    者並非異議人，爰聲明異議，請求撤銷原處分等語。
二、按行車速度，依標誌或標線之規定，道路交通安全規則第93
    條規定甚明。復按汽車行駛於高速公路、快速公路或設站管
    制之道路，不遵使用限制、禁止、行車管制及管理事項之管
    制規則而有一行車速度超過規定之最高速限或低於規定之最
    低速限行為者，處汽車駕駛人新臺幣（下同）3,000 元以上
    6,000 元以下罰鍰；而汽車駕駛人違反上開條項規定者，記
    違規點數1 點，道路交通管理處罰條例第33條第1 項第1 款
    、第63條第1 項第1 款分別定有明文。又汽車駕駛人行車速
    度超過規定之最高時速未滿20公里，嗣為警逕行舉發，而在
    舉發違反道路交通管理事件通知單上所載之應到案日期前聽
    候裁決，經主管機關調查後仍認定其有上開違規行為者，依
    違反道路交通管理事件統一裁罰基準及處理細則第44條第1
    項及違反道路交通管理事件統一裁罰基準表之規定，駕駛人
    應處罰鍰3,000 元，並記違規點數1 點。
三、經查：
  (一)異議人於98年5 月3 日13時8 分許，駕駛車號8260-UT 號自
    小客車，行駛於限速90公里之國道三號道路上，至南下31公
    里處時，以時速105 公里超速行駛，經國道公路警察局第9
    警察隊木柵分隊警員，以異議人有道路交通管理處罰條例第
    33條第1 項第1 款之違規行為，製發公警局交字第ZIB14103
    1 號舉發違反道路交通管理事件通知單予以舉發等情，有測
    速採證照片、舉發違反道路交通管理事件通知單各1 紙在卷
    可證（見本院卷第7 、10頁）。且本件所使用之雷射測速儀
    業經經濟部標準檢驗局於97年8 月27日檢定合格（合格單號
    碼JOGB0000000） ，有效期限至98年8 月31日等情，有經濟
    部標準檢驗局97年8 月27日雷射測速儀檢定合格證書1 紙在
    卷足憑（見本院卷第13頁），足見於測得異議人超速行駛之
    日，該雷達測速儀器尚在檢驗合格期限內。是異議人於前揭
    時地，確有以超出最高限速15公里速度行駛之違規事實，堪
    可認定。
  (二)異議人雖以前詞置辯；惟員警進行違規採證之前，均會先校
    正日期、時間後，再輸入取攝違規地點及相關資料；又採證
    照片上之資料均須經由程式軟體讀取，無法以人工鍵入或修
    正；而本件採證照片上亦有顯示前述之日期（05/03/2009）
    、時間（13：08：46）、採證員警（宋與霖）資料等情，有
    內政部警政署國道公路警察局第9 警察隊98年7 月3 日公警
    九交字第0980971453號函、採證照片各1 張在卷可參（見本
    院卷第7 、12頁），足見舉發單位及原處分機關所認定本件
    違規時、地並無錯誤，且採證照片上所示之時、地、車速並
    無從事後以人為方式造假。加以本件所使用之雷射測速儀業
    經檢定合格，並仍在有效期間內，是該測速儀測得之異議人
    車速，即無違誤。故異議人確有超速15公里之事實，係無疑
    義，異議人辯稱採證照片不實，本件違規係屬誤植云云，均
    無足採。
  (三)異議人另辯稱當日駕駛之自小客車性能不佳，無法以時速10
    5 公里之高速行駛云云，然異議人關於上開辯解，並未提出
    證據以實其說，復未經科學之檢定測試，加以時速105 公里
    係一般車輛通常可到達並行駛之速度，是異議人空言辯稱其
    汽車無法達到時速105 公里云云，尚難採信。雖異議人提出
    測試該汽車性能之聲請，惟事發至今已4 月逾，現今測試結
    果並無法代表該車違規時之狀態，是本院認此並無調查必要
    ，併予敘明。至於異議人是否已注意到有員警在場，與其有
    無違反交通規則行為間，並無必然關連；換言之，異議人因
    注意到有員警在場測速，而立即減速，然車輛通過員警時其
    車速仍不及減至速限以下者，亦有可能，故異議人辯稱伊不
    可能無視於員警在場而仍超速云云，顯不足採。
四、綜上所述，異議人既有前揭違規行為，原處分機關依道路交
    通管理處罰條例第33條第1 項第1 款、第63條第1 項第1 款
    規定，裁處受處分人罰鍰3,000 元，並記違規點數1 點，自
    屬有據; 異議人執前詞認本件裁決不當，為無理由，應予裁
    定駁回。
五、應依道路交通案件處理辦法第19條，裁定如主文。
中    華    民    國    98    年    9     月    8     日
                  交通法庭  法  官  洪珮婷
以上正本證明與原本無異。
如不服本裁定，應於裁定送達後5 日內向本院提出抗告狀。
                            書記官  陳永訓
中    華    民    國    98    年    9     月    8     日


司法院資訊處製作；財團法人民間司法改革基金會備份。
